# 请教陈版和各位老师：存货可变现净值，扣销售费用的口径

提问人：baiduren2022 时间：2023-02-13 08:03:40
请教陈老师（陈版）和各位老师：存货可变现净值
产成品合同价 120 ，产成品成本 100 ，相关的已发生销售费用 10 、已经进入损益，还要发生 15 的销售费用。可变现净值是多少？ 105 ？ 95 ？存货减值了吗？
CAS1号：“可变现净值，是指在日常活动中，存货的估计售价减去至完工时估计将要发生的成 本、估计的销售费用以及相关税费后的金额。” 是估计的销售费用，没有说后续的。另外上述问题，存货的目前成本 100 ，的确收不回来了，至于是否影响损益，我认为销售存货的时候计提的跌价结转，总体而言是合理的。

回答人：chenyiwei
可变现净值=120-15=105。已发生且已计入损益的销售费用不再扣减，否则会导致费用的重复确认，导致计算的可变现净值结果偏低。